【裁判字號】    95,訴,545
【裁判日期】    950530
【裁判案由】    毒品危害防制條例
【裁判全文】
臺灣板橋地方法院刑事判決               95年度訴字第545號
公  訴  人  臺灣板橋地方法院檢察署檢察官
被      告  甲○○
上列被告因違反毒品危害防制條例案件，經檢察官提起公訴（九
十四年度毒偵字第七一四五號），及移送併辦（九十五年度毒偵
字第一四四三號、九十五年度毒偵字第二０六二號），被告於準
備程序中對被訴之事實為有罪陳述，本院合議庭裁定由受命法官
獨任行簡式審判程序，並判決如下：
    主  文
甲○○連續施用第一級毒品，處有期徒刑拾月。扣案第一級毒品
海洛因殘渣袋陸只內之海洛因殘渣（量微無法秤重）均沒收銷燬
之；上開海洛因殘渣之包裝（塑膠）袋陸只均沒收。
    事  實
一、甲○○前於民國八十九年間因施用第一級、第二級毒品案件
    ，經臺灣板橋地方法院檢察署檢察官聲請本院以八十九年度
    毒聲字第四四四０號裁定送觀察、勒戒後，認有繼續施用毒
    品之傾向，復經本院以八十九年度毒聲字第四六九０號裁定
    令入戒治處所施以強制戒治，因戒治成績經評定為合格，本
    院以九十年度毒聲字第一二九三號裁定停止戒治，所餘期間
    付保護管束。嗣於保護管束期間因違反保護管束應遵守事項
    ，本院以九十年度毒聲字第三０五七號裁定撤銷停止戒治，
    於九十一年二月六日進入戒治所執行殘餘之強制戒治，至同
    年五月二十一日強制戒治執行完畢釋放出所，並經臺灣板橋
    地方法院檢察署檢察官於同年五月三十一日以九十一年度戒
    毒偵字第二六二號不起訴處分確定。猶不知悔改，明知海洛
    因係毒品危害防制條例所規定之第一級毒品，不得非法持有
    及施用，竟於上開強制戒治執行完畢釋放後五年內，基於施
    用第一級毒品海洛因之概括犯意，自九十二年二月十六日凌
    晨一時一分許為警採尿回溯二十六小時內某時起至九十四年
    十月三十日晚上九時十分許為警採尿回溯二十六小時內某時
    止（以上均扣除甲○○之人身自由受警力拘束而無法施用海
    洛因期間），在臺北縣三重市○○街三十一巷八弄三號或三
    重市○○路三十三巷十四號二樓住處，以將海洛因摻入香菸
    並點燃香菸吸食之方式，連續非法施用第一級毒品海洛因多
    次，平均一週施用二至三次。嗣先後於下列時、地為警查獲
    ：(一)於九十二年二月十六日凌晨零時三十分許，在臺北市○
    ○○路○段六十五號二樓為警查獲；(二)於九十四年十月三十
    日晚上八時四十分許，在臺北縣板橋市○○路○段十六號為
    警查獲；(三)於九十四年十一月九日晚上七時許，在臺北縣板
    橋市○○路○段十六號為警查獲，並扣得其所有且供其於九
    十四年十月間施用海洛因時所剩餘之海洛因殘渣（量微無法
    秤重）包裝（塑膠）袋六只。甲○○上述前二次為警查獲，
    經警採集尿液送驗結果均呈毒品海洛因代謝物嗎啡陽性反應
    ，始悉上情。
二、案經臺北市政府警察局中山分局移送臺灣臺北地方法院檢察
    署呈請臺灣高等法院檢察署檢察長令轉臺灣板橋地方法院檢
    察署檢察官偵查，暨臺北縣政府警察局板橋分局報請臺灣板
    橋地方法院檢察署檢察官移送本院併案審理。
    理  由
一、訊據被告甲○○對於上揭時地，施用第一級毒品海洛因之犯
    罪事實，於本院審理中坦承不諱，並有其所施用殘餘之海洛
    因殘渣（量微無法秤重）包裝（塑膠）袋六只扣案可資佐證
    。又被告上開前二次分別為警查獲所採集尿液經送鑑定，均
    呈海洛因代謝物嗎啡陽性反應，分別有臺灣尖端先進生技醫
    藥股份有限公司九十二年二月二十七日（尿液檢體編號ＷＺ
    00000000000號）濫用藥物檢驗報告、列管毒品
    人口尿液檢體採集送驗紀錄表、臺灣檢驗科技股份有限公司
    九十四年十一月十四日（尿液檢體編號Ａ四一００五二號）
    、被移送人姓名及代碼對照表各一紙在卷可稽。又上述扣案
    殘渣袋六只內之殘渣係微量之海洛因一節，亦有毒品初步檢
    驗報告單一紙在卷可憑。另被告前於八十九年間因施用第一
    級、第二級毒品案件，經本院以八十九年度毒聲字第四四四
    ０號裁定送觀察、勒戒後，認有繼續施用毒品之傾向，又經
    本院以八十九年度毒聲字第四六九０號裁定令入戒治處所施
    以強制戒治，因戒治成績經評定為合格，本院復以九十年度
    毒聲字第一二九三號裁定停止戒治，所餘期間付保護管束，
    嗣於保護管束期間因違反保護管束遵守事項，經本院以九十
    年度毒聲字第三０五七號裁定撤銷停止戒治，於九十一年二
    月六日進入戒治所執行強制戒治，至同年五月二十一日強制
    戒治執行完畢釋放出所，並經臺灣板橋地方法院檢察署檢察
    官以九十一年度戒毒偵字第二六二號不起訴處分確定，此有
    上開不起訴處分書電腦列印本、臺灣高等法院被告前案紀錄
    表附卷可憑，足徵被告係強制戒治執行完畢釋放後五年內再
    犯施用第一級毒品之罪。本案事證明確，被告犯行洵堪認定
    ，應依法論科。
二、按海洛因，係毒品危害防制條例第二條第二項第一款所規定
    之第一級毒品，不得非法持有、施用。次按連續犯之數行為
    ，在法律上既綜合論以一罪，而為一個評價，則於法律有修
    正變更之際，茍一部犯行發生在法律修正變動前之舊法時期
    ，一部係在新法施行後所犯，因連續犯屬裁判上之一罪，在
    法律上既綜合各犯罪行為而為一個評價，故應依最後行為所
    應適用之新法處斷，而無刑法第二條第一項但書規定之新舊
    法比較適用問題。查被告最後一次施用第一級毒品海洛因係
    九十四年十月三十日晚上九時十分許為警採尿回溯二十六小
    時內某時，自應依最後行為所應適用之新法處斷。故核被告
    所為，係犯毒品危害防制條例第十條第一項之施用第一級毒
    品海洛因罪。其施用第一級毒品海洛因前後持有海洛因（含
    微量之海洛因殘渣），應為施用海洛因之高度行為所吸收，
    不另論罪。又被告先後多次施用第一級毒品犯行，時間緊接
    ，方法相同，觸犯構成要件相同之罪名，顯係基於概括犯意
    為之，為連續犯，應依刑法第五十六條之規定，以一罪論，
    並加重其刑。公訴人起訴事實雖僅論及被告於九十二年二月
    十六日凌晨一時一分許為警採尿回溯二十六小時內某時施用
    第一級毒品海洛因一次之犯行，惟被告其餘施用第一級毒品
    海洛因之犯行，既有連續犯之裁判上一罪關係，自為起訴效
    力所及，且經臺灣板橋地方法院檢察官移送併案審理，本院
    自應一併審判。爰審酌被告之犯罪動機、目的、手段，施用
    海洛因之時間，對其自身健康所造成之危害，且為警查獲後
    猶再施用毒品，顯見其無戒除毒癮之決心，兼衡被告國中肄
    業之智識程度（見警詢調查筆錄），及其犯後坦承犯行之態
    度等一切情狀，量處如主文所示之刑，以資儆懲。
三、扣案之海洛因殘渣包裝（塑膠）袋六只，係供被告於九十四
    年十月間施用海洛因時所剩餘之殘渣袋，業據被告供明在卷
    ，且該塑膠袋內之海洛因殘渣（量微無法秤重），是查獲之
    第一級毒品，已見前述，應依毒品危害防制條例第十八條第
    一項前段之規定，宣告沒收銷燬之。又上開留有海洛因殘渣
    之包裝（塑膠）袋六只，係被告所有且供施用海洛因犯罪時
    所用之物，亦據被告於審理中供明在卷，併依刑法第三十八
    條第一項第二款之規定宣告沒收之。
據上論斷，應依刑事訴訟法第二百七十三條之一第一項、第二百
九十九條第一項前段，毒品危害防制條例第十條第一項、第十八
條第一項前段，刑法第十一條前段、第五十六條、第三十八條第
一項第二款，判決如主文。
中    華    民    國    九十五  年    五    月  三十  日
                  刑事第十九庭  法  官  楊志雄
以上正本證明與原本無異。
如不服本判決應於送達後十日內向本院提出上訴狀。
                                  書記官  陳春銘
中    華    民    國  九十五  年  六    月    一    日
附錄本案論罪科刑法條全文：
毒品危害防制條例第十條
施用第一級毒品者，處六月以上五年以下有期徒刑。
施用第二級毒品者，處三年以下有期徒刑。


司法院資訊處製作；財團法人民間司法改革基金會備份。
